【裁判字號】    97,家聲,199
【裁判日期】    970814
【裁判案由】    認可離婚
【裁判全文】
臺灣臺南地方法院家事裁定             97年度家聲字第199號
聲  請  人  乙○○
相  對  人  甲○○
上列當事人間聲請認可離婚事件，本院裁定如下：
    主      文
大陸地區福建省南平市延平區人民法院西元二ＯＯ七年（民國九
十六年）七月二十日所為而於西元二ＯＯ七年（民國九十六年）
十月十一日生效之（二ＯＯ六）延民初字第一五一Ｏ號民事確定
判決應予認可。
聲請程序費用新臺幣壹仟元由相對人負擔。
    理      由
一、按在大陸地區作成之民事確定裁判，不違背臺灣地區公共秩
    序或善良風俗者，得聲請法院裁定認可，臺灣地區與大陸地
    區人民關係條例第74條第1項定有明文。
二、聲請意旨略以：聲請人乙○○（女，民國58年9月28日生，
    中國大陸地區人民）與相對人甲○○（男，56年9月3日生，
    臺灣地區人民）於91年12月30日結婚，嗣因故於96年7月20
    日經中國大陸地區福建省南平市延平區人民法院以（2006）
    延民初字第1510號民事判決離婚確定，並已於96年10月11日
    生效，因上開大陸地區作成之民事判決，並未違反臺灣地區
    之公共秩序或善良風俗，該判決書及生效證明書，復經財團
    法人海峽交流基金會以（96）南核字第08030號及（97）南
    核字第013524號證明書證明在案，爰依臺灣地區與大陸地區
    人民關係條例第74條第1項，聲請准予認可前揭大陸地區所
    為之民事確定判決，並提出經中國福建省南平市第二公證處
    公證與原本相符之該大陸地區民事判決書、案件發生法律效
    力證明書及財團法人海峽交流基金會證書為證。
三、經查：聲請人主張其與相對人於91年12月30日結婚，嗣因故
    於96年7月20日經中國大陸地區福建省南平市延平區人民法
    院以（2006）延民初字第1510號民事判決離婚確定，並已於
    96年10月11日生效之事實，業經聲請人提出中國大陸地區福
    建省南平市延平區人民法院（2006）延民初字第1510號民事
    判決、案件發生法律效力證明書，業經中國福建省南平市第
    二公證處公證及我國財團法人海峽交流基金會驗證，有中國
    福建省南平市第二公證處（2007）延證字第2045號、2046號
    證明書及財團法人海峽交流基金會（96）南核字第080303號
    及（97）南核字第013524號證明書各一紙在卷足稽，則該民
    事判決書及案件發生法律效力證明書堪信為真正。次查，上
    開福建省南平市延平區人民法院（2006）延民初字第1510號
    民事判決，係就聲請人與相對人間之離婚事件所為之裁判，
    並未違背我國有關離婚事件專屬管轄之規定。又其判決內容
    略以：「綜上所述，原（聲請人）、被（相對人）告認識時
    間較短，即登記結婚，婚姻基礎較差。原告在臺探親期間，
    由於雙方個性不合，無法共同生活，未建立起夫妻感情，原
    告返回大陸後，雙方不再聯絡至今，故原告的離婚請求，本
    院予以支持。」等情，核其判決離婚所舉事由，與我國民法
    第1052條第2項規定相符，足認該判決不違背臺灣地區之公
    共秩序或善良風俗。從而，本件聲請，經核尚無不合，應予
    認可。
四、依臺灣地區與大陸地區人民關係條例第1條後段、第41條第1
    項，非訟事件法第21條第2項、第24條第1項，民事訴訟法第
    78條，裁定如主文。
中    華    民    國    97    年    8     月    14    日
                  家事法庭    法  官  鄭  彩  鳳
上為正本係照原本作成。
如不服本裁定，應於裁定送達後10日內向本院提出抗告狀（附具
繕本），並應繳納抗告費新台幣1000元。
中    華    民    國    97    年    8     月    14    日
                              書記官  黃 心 怡


司法院資訊處製作；財團法人民間司法改革基金會備份。
